【裁判字號】    90,訴,244
【裁判日期】    900809
【裁判案由】    侵權行為損害賠償
【裁判全文】
臺灣彰化地方法院民事判決  九十年度訴字第二四四號
    原      告  甲○○
    被      告  乙○○
右當事人間請求侵權行為損害賠償事件，本院判決如左：
    主      文
被告等應連帶給付原告新臺幣███████元及自民國██████日起至清
償日止按週年利率百分之五計算之利息。
原告其餘之訴及該部分假執行之聲請均駁回。
訴訟費用，由被告等連帶負擔__分之__；餘由原告負擔。
    事      實
甲、原告方面：
一、聲明：求為判決：被告等應連帶給付原告新臺幣( 下同 )██████元，
    並願供擔保以代釋明，請求宣告假執行。
二、陳述：
    原告因身體受傷，精神肉體所受痛苦甚大，故請求賠償非財產上損害
    金額███████元。
    右述各項損害，均係被告乙○○等二人不法侵害所生之結果，其餘被告為被告乙○○等二人
    對於原告自應負連帶賠償責任，為此提起本件訴訟。
四、證據：提出
乙、被告方面：
一、聲明：求為判決駁回原告之訴。
二、陳述
    理      由
一、本件原告主張：被告
    法院，對於被告以傷害罪、判處有期徒刑______之事實。業據其提出診斷書
    、____年度____字第____號刑事判決書為證據。
    被告對於原告因而所受之損害，自應負連帶賠償責任。
四、惟原請求被告賠償之費用，是否應予准許，分述為次：
  醫療費用部份：查其中
    費，即使原告未受傷住院，仍不免此項費用，自與被告賠償責任無
    關；又診斷證書費，亦非治療上之支付，均不准許。其餘醫療費
    依原告所受傷害及各收據載明治療費別，自屬治療上之必要費用，應由被告連帶
    賠償原告。
  工作損害金部分：原告主張受傷後，自██████起，至██████
    止，共____日止，不能工作，有____醫院診斷書可證；而原
    告原在____任職，每月可得███████元，亦有____可證。原告請求
    被告賠償此期間內之損失，自應准許；但其計算為███████元，原告請求賠償
    工作損害金，其超過███████元部份之請求不應准許。
  精神慰藉金部份：查原告受傷多處，肉體、精神確受極大痛苦，本院斟酌實際情
    況，及兩造之身分、地位，原告請求███████元，自嫌過高應予核減為
    元，方屬公允，逾此數額之請求，為無理由。綜上所述，原告本於侵權行為規定
    ，請求被告賠償連帶賠償，於███████元範圍內，為屬正當，應予准許，其餘
    逾此範圍之請求，則非有據，應予駁回，又其併請求自起訴狀繕本送達翌日（即██
    ████）起至清償日止之法定遲延利息，核無不合併予准許。
五、原告陳明願供據保，聲請宣告假執行，經核其勝訴部份，合於法律規定，爰酌定
    相當擔保金額宣告之；其餘假執行之聲請，因訴之駁回而失所附麗，不予准許。
六、結論：本件原告之訴，為一部有理由，一部無理由，並依民事訴訟法第七十九條
    但書、第八十五條第二項、第三百九十條第二項，判決如主文。
中      華      民      國    九十      年      八      月      九      日
                                        民事第三庭
~B法      官  何志通
右為正本係照原本作成。
如不服本判決，應於判決送達後二十日內向本院提出上訴狀。
中      華      民      國    九十      年      八      月      九      日
~B法院書記官  簡茂村


司法院資訊處製作；財團法人民間司法改革基金會備份。
